elotl/utils/fst/lexc/otomi/orig-fon.lexc
Multichar_Symbols
rr ts ch kj tx ph kh

LEXICON Root
r ContextFree "weight: 2.0"; ! ignorar r inicial
ContextFree ;

LEXICON Loop
ContextFree ;
#  ;

LEXICON ContextFree
a:a Loop ; ! AP
ä:ã Loop ;
á:á Loop ;
́a:á Loop ;
a̱:ə Loop ;
ă:ă Loop ;
e:e Loop ;
e̱:ɛ Loop ;
e̠:ɛ Loop ;
ĕ:ĕ Loop ;
é:é Loop ;
́e:é Loop ;
i:i Loop ;
ï:ĩ Loop ;
í:í Loop ;
́i:í Loop ;
o:o Loop ;
o̱:ɔ Loop ;
o̠:ɔ Loop ;
ö:õ Loop ;
ó:ó Loop ;
ŏ:ŏ Loop ;
u:u Loop ;
u̱:ɨ Loop ;
u̠:ɨ Loop ;
ü:ũ Loop ;
ú:ú Loop ;
ŭ:ŭ Loop ;
b:b Loop ;
d:d Loop ;
g:g Loop ;
f:ɸ Loop ;
h:h Loop ;
':ʔ Loop ;
‘:ʔ Loop ;
ʼ:ʔ Loop ;
j:kh Loop; ! pendiente
k:k Loop ;
l:l Loop ;
m:m Loop ;
n:n Loop ;
ñ:ɲ Loop ;
p:p Loop ;
r:ɾ Loop ;
rr:r Loop ;
s:s Loop ;
t:t Loop ;
ts:t͡s Loop ;
ch:t͡ʃ Loop ;
w:w Loop ;
x:ʃ Loop ;
y:j Loop ;
z:z Loop ;

j:h Loop ; ! OT (reglas no dadas arriba)
kj:kh Loop ;

tx:t͡ʃ Loop ; ! OQ (reglas no dadas arriba)

ᶏ:ã Loop ; ! FH (reglas no dadas arriba)
ʌ:ə Loop ;
ɛ:ɛ Loop ;
ɛ:ɛ Loop ;
į:ĩ Loop ;
ɔ:ɔ Loop ;
ɔ:ɔ Loop ;
ǫ:õ Loop ;
ɨ:ɨ Loop ;
ɨ:ɨ Loop ;
ų:ũ Loop ;
ph:ɸ Loop ;
ʔ:ʔ Loop ;
kh:kh Loop ;
c:t͡s Loop ;
č:t͡ʃ Loop ;
š:ʃ Loop ;

%{:%{ Loop ; ! otros símbolos
%}:%} Loop ;
%[:%[ Loop ;
%]:%] Loop ;
%(:%( Loop ;
%):%) Loop ;
%-:%- Loop ;
%!:%! Loop ;
%.:%. Loop ;
%,:%, Loop ;
%;:%; Loop ;
%/:%/ Loop ;
%::%: Loop ;
%":%" Loop ;
%?:%? Loop ;
%+:%+ Loop ;
%=:%= Loop ;
…:… Loop ;
«:« Loop ;
¿:¿ Loop ;
¡:¡ Loop ;
”:%" Loop ;
“:%" Loop ;
—:%- Loop ;
–:%- Loop ;
•:• Loop ;
%0:%0 Loop ;
1:1 Loop ;
2:2 Loop ;
3:3 Loop ;
4:4 Loop ;
5:5 Loop ;
6:6 Loop ;
7:7 Loop ;
8:8 Loop ;
9:9 Loop ;
»:» Loop ;
´:´ Loop ; ! tilde de tono
 ́:´ Loop ; ! traslado de una tilde bizarra

i̱:i̱ Loop ; ! caracteres de préstamos o sin ortografía ubicada
đ:đ Loop ;
ì:ì Loop ;
ť:ť Loop ;
ị:ị Loop ;
ä̱:ä̱ Loop ;
ë:ë Loop ;
v:v Loop ;
q:q Loop ;
¨:¨ Loop ;
è:è Loop ;
â:â Loop ;
ı:ı Loop ;
ä̱:ä̱ Loop ;
ň:ň Loop ;
ř:r Loop ;
